【裁判字號】    95,裁,1719
【裁判日期】    950807
【裁判案由】    考績
【裁判全文】
最  高  行  政  法  院  裁  定
                                     95年度裁字第01719號
抗  告  人  甲○○
上列抗告人因與相對人公務人員保障暨培訓委員會間就考績事件
，對於中華民國94年11月1日臺北高等行政法院94年度訴字第014
75號裁定提起抗告，本院裁定如下：
    主  文
抗告駁回。
抗告訴訟費用由抗告人負擔。
    理  由
一、按抗告法院認抗告為不合法或無理由者，應為駁回抗告之裁
    定。
二、抗告人原係國立中正文化中心秘書室科長，因不服該中心以
    93年6月24日台人字第0930002664號考績（成）通知書，核
    布其92年年終考績考列乙等，向該中心提起申訴，嗣不服申
    訴函復，向相對人提起再申訴，經相對人以93年12月14日93
    公申決字第0300號再申訴決定書決定「再申訴駁回。」嗣抗
    告人續就上開再申訴決定，向相對人申請再審議，亦經相對
    人以94年4月12日94公審決再字第0003號復審決定書決定「
    再審議不受理。」抗告人仍不服，遂提起行政訴訟，經94年
    11月1日臺北高等行政法院94年度訴字第01475號裁定，以抗
    告人對於依公務人員保障法（下稱保障法）相關規定不得提
    起行政訴訟之再申訴決定及不得申請再審議之再審議不受理
    決定，提起行政訴訟，其訴為不合法，駁回其訴在案。
三、抗告意旨略以：公務人員保障法所為申訴及再申訴程序，均
    未有「再審」或「再審議」，本身即屬違法及不合理，司法
    機關應介入且應予以實體上審查云云。經查有關公務人員權
    益之救濟，保障法已有特別規定，公務人員如認其權益遭受
    損害而欲請求救濟，自應優先依保障法所定之程序處理。依
    保障法第77條第1項、第78條第1項、第83條第6款、第91條
    第1項等規定，並同法第84條未準用第72條規定以觀，相對
    人係再申訴事件之最終審理機關，一經其為再申訴決定，事
    件即告確定，不得以同一事由更為爭執；復依保障法第94條
    第1項及同法第84條規定，復審事件經相對人審議決定確定
    後，除復審人已依法向司法機關請求救濟者外，如發現有再
    審議之事由，得由原處分機關或復審人申請再審議。至再申
    訴事件，因保障法第84條並未準用同法第94條至第101條再
    審議之規定，是於相對人所為之再申訴決定確定後，該再申
    訴人不得依上開再審議程序申請再審議，相對人為再審議不
    受理之決定，自無不合。是原裁定駁回抗告人之訴，並無違
    誤，其抗告難認有理由，應予駁回。
四、依行政訴訟法第104條、民事訴訟法第95條、第78條，裁定
    如主文。
中    華    民    國    95    年    8     月    7     日
                  第四庭審判長法  官  高  啟  燦
                              法  官  黃  璽  君
                              法  官  廖  宏  明
                              法  官  楊  惠  欽
                              法  官  林  樹  埔
以  上  正  本  證  明  與  原  本  無  異
中    華    民    國    95    年    8     月    8     日
                              書記官  吳  玫  瑩


司法院資訊處製作；財團法人民間司法改革基金會備份。
